最高法院民事裁定　　　　　　　　　 110年度台抗字第1336號
抗　告　人　廖憲宗（兼周良富之承受訴訟人）

代　理　人　鄭文龍律師
抗　告　人　廖瑛霖
　　　　　　廖周彥
　　　　　　廖玟萍
　　　　　　李毅鋒
　　　　　　廖玟玲
　　　　　　李俊毅
　　　　　　李淑英
　　　　　　李淑姿
　　　　　　廖鳳湄（兼周良富之承受訴訟人）

　　　　　　謝沛霖
　　　　　　謝佩君
　　　　　　周芳竹（兼周良富之承受訴訟人）

　　　　　　謝沛勳
上列抗告人因與王思銘間拆屋還地強制執行事件，聲請停止執行
，對於中華民國110年9月2日臺灣高等法院裁定（110年度聲字第
401 號），提起抗告，本院裁定如下：
    主  文
抗告駁回。
抗告程序費用由抗告人負擔。
    理  由
本件相對人以臺灣新北地方法院110年度司執字第73984號強制執
行事件請求抗告人廖憲宗及廖崑郁之其他繼承人廖瑛霖以次13人
（下稱廖瑛霖等13人）拆除其公同共有房屋（下稱系爭執行事件
及系爭執行程序），抗告人對原法院准其供擔保停止執行之裁定
，關於擔保金額部分提起抗告，對於同造當事人必須合一確定，
其抗告效力及於廖瑛霖等13人，爰將之併列為抗告人，合先敘明
。
次查相對人執原法院108年度重上更一字第18號、本院109年度台
上字第2742號確定判決（合稱系爭確定判決）為執行名義，以系
爭執行事件聲請強制執行，請求抗告人及廖瑛霖等13人將其公同
共有坐落新北市○○區○○段0000地號土地（下稱系爭土地）如
原裁定附圖所示A部分（下稱A部分）土地上，門牌新北市○○區
○○路0000000號建物（下稱 A建物）拆除。抗告人對系爭確定
判決提起再審之訴，由原法院 110年度重再字第25號受理（下稱
系爭再審之訴），依強制執行法第18條第 2項規定，聲請准予供
擔保停止執行。原法院以：相對人以系爭確定判決為執行名義，
聲請對抗告人以系爭執行事件強制執行拆除 A建物，抗告人提起
再審之訴，得依上開規定聲請停止執行。斟酌系爭再審之訴訴訟
標的價額已逾新臺幣（下同） 150萬元，其第二、三審辦案期間
共約3年，系爭土地於執行時之公告現值為每平方公尺3萬8800元
，系爭確定判決係相對人本於民法第 821條規定，就共有物全部
，為共有人全體利益請求回復，則以A建物占有A部分土地面積22
7.71平方公尺計算，相對人因停止執行無法使用、收益土地，以
年息5%計算相當於租金之損害為 132萬5272元，爰裁定准許抗告
人供是項金額擔保，於系爭再審之訴事件終結確定前，停止系爭
執行程序。抗告人對該裁定關於擔保金部分聲明不服，提起抗告
。查系爭確定判決係判命抗告人拆除A建物，將占用之A部分土地
返還相對人及其他全體共有人，無從區分每人得請求返還占用土
地之特定部分，又相對人因停止系爭執行程序期間，亦受有無法
使用土地之損害，原法院以 A部分土地之價值，依年息5%計算其
所受損害，經核於法並無違誤。且原法院核定擔保金額之多寡，
除顯有失當之情形外，乃屬職權裁量之範圍，非當事人所能任意
指摘。抗告意旨以本件應以申報地價計算相對人於停止系爭執行
程序期間所受相當租金之損害，及擔保金應依相對人就系爭土地
應有部分比例計算云云，指摘原裁定不當，聲明廢棄，為無理由
。
據上論結，本件抗告為無理由。依強制執行法第30條之 1，民事
訴訟法第 495條之1第1項、第449條第1項、第95條、第78條，裁
定如主文。
中    華    民    國   110    年    11    月    17    日
                      最高法院民事第七庭
                          審判長法官  林  恩  山  
                                法官  吳  青  蓉  
                                法官  黃  麟  倫  
                                法官  吳  美  蒼  
                                法官  周  舒  雁  
本件正本證明與原本無異
                                      書  記  官  
中    華    民    國   110    年    11    月    25    日